【裁判字號】    99,易,2143
【裁判日期】    990831
【裁判案由】    毒品危害防制條例
【裁判全文】
臺灣臺北地方法院刑事判決              99年度易字第2143號
公  訴  人  臺灣臺北地方法院檢察署檢察官
被      告  甲○○
上列被告因毒品危害防制條例案件，經檢察官提起公訴（99年度
毒偵字第2048號），本院判決如下：
    主  文
甲○○施用第二級毒品，累犯，處有期徒刑伍月，如易科罰金，
以新臺幣壹仟元折算壹日。
    事  實
一、甲○○前於民國90年間因犯竊盜罪，經本院於92年7月10日
    以92年度易緝字第80號判處有徒刑6月，緩刑2年確定。其於
    緩刑期間，又因犯竊盜罪，經臺灣臺中地方法院以93年度易
    緝字第291號判處有期徒刑6月確定。前開緩刑並經臺灣臺中
    地方法院以94年度撤緩字第7號裁定撤銷緩刑。二罪合併定
    應執行有期徒刑11月，於95年2月28日縮刑期滿執行完畢。
    又因於92年間違反毒品危害防制條例案件，經臺灣臺中地方
    法院以92年度毒聲字第2630號裁定送觀察、勒戒後，認其無
    繼續施用毒品之傾向，於93年6月1日執行完畢釋放出所，並
    經臺灣臺中地方法院檢察署檢察官於93年6月7日以93年度毒
    偵緝字第111號為不起訴處分確定。嗣又於98年間3月間，因
    違反毒品危害防制條例案件，經本院於98年11月26日以98年
    度訴字第1462號判處有期徒刑7月、4月，合併定應執行有期
    徒刑10月確定（現執行中，此部分不構成累犯）。竟仍不知
    悔改，復基於施用第二級毒品之犯意，於99年5月18日上午
    某時，在臺北市○○○路○段75-1號7樓賓館之703室內，以
    將甲基安非他命置於吸食內加熱燒烤吸食其煙霧之方式，施
    用第二級毒品甲基安非他命1次。嗣於同日20時15分許，在
    上開703室內為警查獲。並扣得其所有之吸食器1組、玻璃球
    1 顆、殘渣塑膠袋1個及大麻1包（持有大麻部分，檢察官另
    案處理）等物。
二、案經臺北縣政府警察局新店分局報告臺灣臺北地方法院檢察
    署檢察官偵查起訴。
    理  由
一、上揭犯罪事實，業據被告甲○○於警詢、偵查及本院審理時
    坦承不諱，且被告於上揭時、地，為警查獲接受採尿後，經
    警送驗結果，呈甲基安非他命類陽性反應，有經被告親自簽
    署確認之臺北縣政府警察局新店分局偵辦毒品危害防制條例
    案被移送者性名及代碼對照表、臺灣尖端先進生技醫藥股份
    有限公司於99年6月8日出具之濫用藥物檢驗報告（參毒偵卷
    第21、56頁）在卷可稽。此外，並有吸食器1組、玻璃球1
    顆、殘渣塑膠袋1個等物扣案可資佐證。按安非他命經施用
    進入人體後，經人體代謝作用，約70%於24小時內自尿中排
    出，約90%於96小時內自尿中排出，最長可能不會超過4日（
    行政院衛生署藥物食品檢驗局81年2月8日（81）藥檢壹字第
    00 1156號函參照）。本件被告於前開時間經採集尿液送驗
    結果，既呈甲基安非他命陽性反應，自足徵被告確有施用第
    二級毒品甲基安非他命之行為。是被告前開出於任意性之自
    白，核與事實相符，而可採信。被告前於92年間違反毒品危
    害防制條例案件，經臺灣臺中地方法院以92年度毒聲字第26
    30號裁定送觀察、勒戒後，認其無繼續施用毒品之傾向，於
    93年6月1日執行完畢釋放出所，並經臺灣臺中地方法院檢察
    署檢察官於93年6月7日以93年度毒偵緝字第111號為不起訴
    處分確定。嗣又於98年間3月間，因違反毒品危害防制條例
    案件，經本院以98年度訴字第1462號判處有期徒刑7月、4月
    ，合併定應執行有期徒刑10月確定，此有臺灣高等法院被告
    前案紀錄表在卷可稽。其又犯本件施用第二級毒品罪，自應
    依法論科。
二、按甲基安非他命屬毒品危害防制條例第2條第2項第2款所規
    定之第二級毒品。是核被告所為，係犯毒品危害防制條例第
    10條第2項之施用第二級毒品罪。其施用第二級毒品甲基安
    非他命時，持有第二級毒品甲基安非他命之低度行為，為其
    施用之高度行為所吸收，不另論罪。被告前於90年間因犯竊
    盜罪，經本院於92年7月10日以92年度易緝字第80號判處有
    徒刑6月，緩刑2年確定。其於緩刑期間，又因犯竊盜罪，經
    臺灣臺中地方法院以93年度易緝字第291號判處有期徒刑6月
    確定。前開緩刑並經臺灣臺中地方法院以94年度撤緩字第7
    號裁定撤銷緩刑。二罪合併定應執行有期徒刑11月，於95年
    2月28日縮刑期滿執行完畢，此有前開紀錄表在卷可按，其
    於受有期徒刑之執行完畢，5年內故意再犯本件有期徒刑以
    上之罪，應依刑法第47條第1項規定，論以累犯，並加重其
    刑。爰審酌被告已因施用毒品案件，而接受觀察勒戒及科刑
    、執行，竟再犯本件施用毒品罪，參酌施用毒品係屬自戕行
    為，以及被告犯後坦承犯行之態度等一切情狀，量處如主文
    所示之刑，併諭知易科罰金之折算標準。扣案之吸食器1組
    、玻璃球1顆、殘渣塑膠袋1個，為被告所有，供犯本罪所用
    之物，爰併依刑法第38條第1項第2款規定，宣告沒收之。至
    於扣案之大麻與本案無關，爰不另為沒收之諭知，附此敘明
    。
據上論斷，應依刑事訴訟法第284條之1、第299條第1項前段，毒
品危害防制條例第10條第2項，刑法第11條前段、第47條第1項、
第41條第1項前段、第38條第1項第2款，判決如主文。
本案經檢察官蔡彥守到庭執行職務
中    華    民    國    99    年    8     月    31    日
                  刑事第四庭   法  官   李桂英
上正本證明與原本無異。
如不服本判決應於收受送達後10日內向本院提出上訴書狀，並應
敘述具體理由；其未敘述上訴理由者，應於上訴期間屆滿後20日
內向本院補提理由書（均須按他造當事人之人數附繕）「切勿逕
送上級法院」。
                                書記官  嚴君珮
中    華    民    國    99    年    8     月    31    日
附錄本案論罪科刑法條全文
毒品危害防制條例第10條
施用第一級毒品者，處 6 月以上 5 年以下有期徒刑。
施用第二級毒品者，處 3 年以下有期徒刑。

司法院資訊處製作；財團法人民間司法改革基金會備份。
